【裁判字號】    99,裁,1009
【裁判日期】    990506
【裁判案由】    有關核發證明事務
【裁判全文】
最  高  行  政  法  院  裁  定
                                      99年度裁字第1009號
上  訴  人  甲○○
被 上訴 人  高雄縣田寮鄉公所
代  表  人  乙○○
上列當事人間有關核發證明事務事件，上訴人對於中華民國99年
1月26日高雄高等行政法院98年度訴字第608號判決，提起上訴，
本院裁定如下：
    主  文
上訴駁回。
上訴審訴訟費用由上訴人負擔。
    理  由
一、按對於高等行政法院判決之上訴，非以其違背法令為理由，
    不得為之，行政訴訟法第242條定有明文。依同法第243條第
    1項規定，判決不適用法規或適用不當者，為違背法令；而
    判決有同條第2項所列各款情形之一者，為當然違背法令。
    是當事人對於高等行政法院判決上訴，如依行政訴訟法第24
    3條第1項規定，以高等行政法院判決有不適用法規或適用不
    當為理由時，其上訴狀或理由書應有具體之指摘，並揭示該
    法規之條項或其內容；若係成文法以外之法則，應揭示該法
    則之旨趣；倘為司法院解釋或本院之判例，則應揭示該判解
    之字號或其內容。如以行政訴訟法第243條第2項所列各款情
    形為理由時，其上訴狀或理由書，應揭示合於該條項各款之
    事實。上訴狀或理由書如未依此項方法表明，或其所表明者
    與上開法條規定不合時，即難認為已對高等行政法院判決之
    違背法令有具體之指摘，其上訴自難認為合法。
二、緣上訴人所有坐落高雄縣田寮鄉○○○段6-4地號土地上之4
    棟建物，門牌號碼分別為田寮鄉○○村○○路101、101-1、
    102及102-1號（下稱系爭建物），上訴人於民國98年5月19
    日檢具「高雄縣未經領得使用執照之既有建築物接用水電申
    請書」、土地租賃契約、土地登記謄本、房屋稅籍證明書及
    建物位置圖等資料，向被上訴人申請核發接用電證明書，經
    被上訴人以上訴人申請於同筆地號土地之系爭建物，其基層
    面積合併計算已超出規定面積（100平方公尺），及上訴人
    未檢附土地所有權人以書面同意申請人得接用水電之土地使
    用同意書，核與「高雄縣未經領得使用執照之既有建築物申
    請接用水電辦法」第4條之規定不符，乃以98年6月24日田鄉
    建字第0980005216號函否准所請，上訴人不服，循序提起本
    件行政訴訟，遭原審法院判決駁回，乃對原判決上訴，主張
    ：系爭建物乃重建並非擴建，且系爭建物是否為擴建與接用
    水電無關，系爭建物確實符合「高雄縣未經領得使用執照之
    既有建築物申請接用水電辦法」之規定，被上訴人應核發接
    用水電證明，又高雄縣田寮鄉70%之房屋為重建，僅系爭建
    物無法接用水電，被上訴人所為顯失公平，被上訴人所指系
    爭建物侵占公共設施等語皆屬子虛，且與本案無關等語。惟
    核其上訴理由，係就原審取捨證據、認定事實之職權行使，
    指摘其為不當，並就原審已論斷者，泛言未論斷，而非具體
    表明合於不適用法規、適用法規不當、或行政訴訟法第243
    條第2項所列各款之情形，難認對原判決之如何違背法令已
    有具體之指摘。依首開規定及說明，應認其上訴為不合法。
三、據上論結，本件上訴為不合法。依行政訴訟法第249條第1項
    前段、第104條、民事訴訟法第95條、第78條，裁定如主文
    。
中    華    民    國    99    年    5     月    6     日
                    最高行政法院第一庭
                        審判長法官  鄭  淑  貞
                              法官  廖  宏  明
                              法官  張  瓊  文
                              法官  楊  惠  欽
                              法官  胡  方  新
以  上  正  本  證  明  與  原  本  無  異
中    華    民    國    99    年    5     月    6     日
                              書記官  郭  育  玎


司法院資訊處製作；財團法人民間司法改革基金會備份。
